臺灣高雄地方法院刑事判決　　　　　　　95年度訴字第3708號
公　訴　人　臺灣高雄地方法院檢察署檢察官
被　　　告　甲○○
選任辯護人　郭宗塘律師
被　　　告　丁○○
選任辯護人　陳妙泉律師
上列被告因違反槍砲彈藥刀械管制條例案件，經檢察官提起公訴
（95年度偵字第5235號），本院判決如下：
    主  文
甲○○未經許可，持有可發射子彈具殺傷力之改造手槍，處有期
徒刑肆年，併科罰金新臺幣伍萬元，罰金如易服勞役，以新台幣
壹仟元折算壹日。扣案之改造手槍壹支（含彈匣壹個、槍枝管制
編號0000000000號）及土造子彈肆顆，均沒收。
丁○○無罪。
    事  實
一、甲○○明知可發射子彈具有殺傷力之改造手槍及子彈均為管
    制物品，未經中央主管機關許可，不得擅自持有，竟基於持
    有改造手槍及子彈之犯意，於不詳時間，在不詳地點取得仿
    WALTHER 廠PPK/S 型半自動手槍製造之槍枝，換裝土造金屬
    槍管而成之具有殺傷力之改造手槍1 支（含彈匣1 個，槍枝
    管制編號0000000000號）、具有殺傷力之口徑7.94mm金屬彈
    頭之土造子彈6 顆後，未經許可而無故持有之。嗣於95年2
    月8 日下午2 時許，甲○○友人丙○○駕駛自小客車，後載
    丁○○欲至甲○○居處泡茶聊天，經先與甲○○相約至高雄
    縣林園鄉○○路某處載其一同前往後，甲○○即將上開改造
    手槍1 枝、子彈6 顆置於背包內，待丙○○開車抵達後，攜
    帶該背包上車與丁○○坐於後座位置。後其3 人先去購買香
    菸、檳榔，再依甲○○指示至其舊家，待甲○○入內處理事
    務完畢，返回車輛後，即自其背包內，取出前開改造手槍及
    子彈，將彈匣卸下後，開始裝填子彈，丁○○見狀在旁好奇
    觀看，甲○○在將2 枚子彈裝入彈匣後，主動將該改造手槍
    （連同彈匣1 個及其內子彈2 顆）交予丁○○觀看，丁○○
    則基於把玩槍彈之心態，當場收受甲○○交付之改造手槍1
    枝把玩，嗣於同日下午2 時30分許，丙○○駕車抵達甲○○
    位於高雄係林圍鄉○○村○○路130 巷26號租屋處時，甲○○攜帶背包先行下車，丁○○見狀，則將該改造手槍插於自
    己腰際尾隨在後，盤算進入屋內再返還該改造手槍，惟於進
    入甲○○租屋處前遭警查獲，並在丁○○腰際起出上開改造
    手槍及彈匣內子彈2 顆，在甲○○背包內扣得子彈4 顆，始
    悉上情。
二、案經高雄縣政府警察局林園分局報請高雄地方法院檢察署檢
    察官偵查起訴。
    理  由
壹、證據能力部分：
一、按偵查中有關鑑定人之選任及鑑定機關（團體）之囑託，依
    刑事訴訟法第198 條及第208 條之規定，應由檢察官為之，
    而鑑定人及鑑定機關（團體）實施鑑定或審查之人所為之言
    詞或書面報告，即為傳聞證據之例外，具有證據能力。是以
    檢察官對於偵查中之案件，認須實施鑑定者，固應就具體個
    案，選任鑑定人或囑託鑑定機關（團體）為之；但對於司法
    警察機關調查中之案件，或有量大或急迫之情形，為因應實
    務之現實需求，如檢察官針對該類案件之性質，認為當然有
    鑑定之必要者，基於檢察一體原則，得由該管檢察長對於轄
    區內之案件，以事前概括選任鑑定人或囑託鑑定機關（團體
    ）之方式，俾便轄區內之司法警察官、司法警察對於調查中
    之此類案件，得即時送請事前已選任之鑑定人或囑託之鑑定
    機關（團體）實施鑑定。
二、又關於槍彈殺傷力之鑑定，台灣高雄地方法院檢察署檢察長
    已概括選任高雄縣政府警察局為鑑定機關等情，有該檢察署
    93年1 月30日雄檢楠文字9310000024號函文1 紙存卷可參（
    見本院卷第57頁），是本案承辦員警於查獲扣案槍枝後，本
    於偵查輔助人員之身分，在案件未移送檢察官偵辦前之調查
    犯罪階段，依據上開臺灣高雄地方法院檢察署檢察長之概括
    授權，先行將扣案槍枝，送請檢察長預先核定之專責鑑定機
    關即內政部警政署刑事警察局實施鑑定，基於檢察一體原則
    ，該鑑定機關亦應視同受承辦檢察官所選任或囑託而執行鑑
    定業務，其出具之書面鑑定報告，應屬刑事訴訟法所定之傳
    聞例外，當具有證據能力。
貳、有罪部分
一、訊據被告甲○○固不否認員警於上揭時、地，在其所攜背包
    內查獲子彈4 顆之事實，惟矢口否認有何持有改造手槍及子
    彈之犯行，辯稱：員警雖於我背包內查獲子彈4 顆，惟我不
    清楚該子彈從何而來，當天是丙○○打電話說要去我家泡茶
    ，我們先開車去買檳榔，當時我坐前座，背包放在後座，可
    能是丁○○趁這時，將子彈放進我背包裡，實際上我並沒有
    碰過上開改造手槍及子彈云云。經查：
  (一)上開員警於被告甲○○背包內查獲子彈4 顆，自被告丁○○
    腰際查獲改造手槍1 把（內含彈匣及子彈2 顆）之事實，業
    據被告甲○○於本院審理中坦承不諱（見本院卷第34頁），
    核與證人丁○○證述事實相符（見本院卷第93頁），並有查
    獲上開手槍、子彈之現場相片5 張附卷可稽（見警詢卷第20
    頁），復有該改造手槍、子彈等物扣案足資佐證，又扣案改
    造手槍、子彈經送請內政部警政署刑事警察局以性能檢視察
    法、試射法鑑定結果，認送鑑改造手槍1 支（槍枝管制編號
    0000000000號），係由仿WALTHER 廠PPK/S 型半自動手槍製
    造之槍枝，換裝土造金屬槍管而成之具有殺傷力之改造手槍
    ，機械性能良好，可擊發適用子彈，認具殺傷力。送鑑子彈
    6 顆，認均係具直界約7.94mm金屬彈頭之土造子彈，經採樣
    2 顆試射，可擊發，認具殺傷力等情，有該局95年9 月12日
    刑鑑字第0950119745號槍彈鑑定書1 紙在卷可憑（見偵查卷
    第34至36頁）。
  (二)員警自被告丁○○處所扣改造手槍1支（含彈匣內子彈2 顆
    ），實係被告丁○○自甲○○處取得之情，據證人丁○○到
    庭證稱：當日我和朋友丙○○開車去甲○○租屋處找他，甲○○上車後，坐在右後座，而我該時坐在左後座，甲○○說
    要先去買檳榔、香煙，後又要求開車繞到他舊家，他下車進
    入舊家，約過5 分鐘，再度回到車上，我們即開車向他租屋
    處前進，在這段路上，甲○○即自身上所背背包拿出手槍、
    子彈，開始裝填子彈，我當時好奇在旁觀看，看到總共有6
    顆子彈，甲○○在將2 顆子彈裝進彈匣後，主動將槍拿給我
    看，約過數分鐘後，車子開到他租屋處時，他先下車，並叫
    我將手槍帶著，我即將之插入腰際位置，當我們下車欲進入
    甲○○樓下管理處時，有2 位便衣警察出現和甲○○講話，
    當時我站在後面，警方要我暫停不要走，並質疑我身上前腰
    鼓鼓的地方是裝何物，因此查到我有帶槍，後又在甲○○的
    背包內發現子彈四顆等語明確（見本院卷第93頁），參以證
    人即當日與被告甲○○、丁○○同行之丙○○到庭亦稱：當
    天我與丁○○要一起去找甲○○，我看到丁○○時，他穿黑
    色緊身T 恤，身上未攜帶任何物品，腰際亦未插有槍枝等語
    （見本院卷第60頁），亦足見被告丁○○初與丙○○見面時
    ，確未攜帶槍彈在身，被告丁○○後遭查獲時所起出之槍彈
    ，自以其在拜訪甲○○途中所取得為合理，堪認被告丁○○
    前開所述，尚屬有據。
  (三)另由本件尚從被告甲○○所攜背包內扣得子彈4 顆等情以觀
    ，若該改造手槍係被告丁○○所持有，為何供該槍使用之子
    彈卻遭置放在被告甲○○背包內，即令人不解。對此被告甲○○雖抗辯其當日係坐在車輛前座位置，並將背包置於後座
    ，有可能是丁○○將子彈放進其背包云云。惟針對被告甲○○該時坐於車內何位置？證人丙○○到庭證稱：當日由我負
    責開車，丁○○坐在駕駛座後座，甲○○則坐在我右後座等
    語（見本院卷第60頁），核與被告丁○○前述其與被告甲○○均坐於後座位置等語相符，顯見被告甲○○辯稱其坐在前
    座位置云云，已非實在。又因我國嚴禁無正當理由持有具殺
    傷力之手槍及子彈，且執法機關在查緝黑槍上亦不遺餘力，
    上開槍械於黑市上價格自然不斐。從而，前開改造手槍、子
    彈若真係被告丁○○所有，在慮及取得成本甚高之前題下，
    其有何動機將部分子彈置於被告甲○○背包內，即費人疑猜
    。若謂其目的係在陷害被告甲○○，則其為何仍將該改造手
    槍插於自己腰際，更係令人不解；又因被告丁○○與甲○○
    比鄰坐在丙○○自小客車後座位置，在此情形下，被告丁○○如何將子彈放入甲○○背包內，而不被其發現，同屬難以
    想像，均足認被告甲○○前揭所辯，係被告丁○○將子彈偷
    放入其背包云云，明顯與事理常情有悖，反觀被告丁○○證
    述改造手槍係自被告甲○○處取得等內容，因與客觀被告甲○○處亦查獲有子彈等事證相符，而較屬可採。
  (四)被告丁○○於偵查中證稱：在甲○○背包內找到的4 顆子彈
    ，是我向他借背包放檳榔時，一起放進去的等語（見偵查卷
    第24頁），固屬對被告甲○○有利之證據。惟因被告丁○○
    後於審理中改稱：因我當時覺得槍枝係在我身上找到，很難
    跑得掉，而甲○○又在做完警詢筆錄，移送地檢署期間內，
    要求我坦承犯行幫他背罪，始會於偵查中供稱槍和子彈都是
    我所有，後來不知道事情如此嚴重，且甲○○說要幫我請律
    師，也未如此做，我才再將實情說出等語（見本院卷第94頁
    ），經對照被告丁○○初於警詢時，確實證稱槍械、子彈均
    係被告甲○○所有等與其審理中所述相符之語（見警詢卷第
    2 頁），後於偵查中始改稱如上對己不利之供述，此翻異前
    供之時點，與被告丁○○證述甲○○係在等待移送地檢署其
    間，要求其更改說詞之過程尚屬相符。又因被告甲○○於警
    詢中陳稱：我猜想我背包內之子彈係被告丁○○放檳榔時放
    進去等語（見警詢卷第5 頁），核與被告丁○○於偵查中證
    稱：當時我拿檳榔放在甲○○的背包裡，一起將子彈放進去
    等語尚屬相符（見偵查卷第24頁），惟被告丁○○嗣到庭否
    認曾接觸過甲○○之背包，且被告甲○○遭查獲時，於其背
    包內亦未查獲有何檳榔等情，據其到庭自承甚明（見本院卷
    第103 頁），足認前述被告丁○○曾將檳榔放入甲○○背包
    內等情，應非實在。被告丁○○明知此不實事項，卻仍於偵
    查中配合甲○○說詞而為前開虛偽供述，其2 人明顯有相互
    勾串之情，由此足認被告丁○○證稱甲○○曾要求其頂罪等
    語，應屬實在。另被告丁○○縱於偵查中坦承犯行，惟針對
    其為何僅將4 顆子彈置於被告甲○○之背包內，仍未見有何
    特別說明，亦增其此部分證詞尚有瑕疵，而難認為真。
  (五)綜上所述，被告甲○○前開所辯，純屬卸責之詞，難認可採
    。本件於被告丁○○處遭查獲之改造手槍，既係被告甲○○
    所交付，其持有該改造手槍、子彈之犯行，事證明確，洵堪
    認定。
二、按刑法施行法於94年2 月2 日修正公布，且自公布日起第3
    日即自同月5 日起施行，而依該法10條之1 規定，94年1 月
    7 日立法院三讀通過修正之刑法（業經總統於同年2 月2日
    ，以華總一義字第09400014901 號令公布），自95年7 月1
    日施行，是被告行為後，如附表所示之刑法及相關法律均經
    變更，玆經比較結果，以較有利於行為人之法律以為論處。
    故被告甲○○持有上開具殺傷力之改造手槍、子彈，所為係
    犯槍砲彈藥刀械管制條例第8 條第4 項之未經許可持有可發
    射子彈具殺傷力之改造手槍罪及同法第12條第4 項未經許可
    持有子彈罪。被告甲○○前揭持有具殺傷力子彈6 顆，所侵
    害者係單一社會法益，僅犯單一之未經許可持有子彈罪。又
    被告甲○○所犯前揭2 罪間，係同出於一非法持有之行為，
    係一行為分別觸犯二罪名，應依刑法第55條前段之規定，從
    一重之未經許可持有可發射子彈具有殺傷力之改造手槍罪處
    斷。公訴意旨雖未就被告甲○○前揭持有具殺傷力改造手槍
    犯行起訴，惟該部分犯行與已起訴之被告未經許可持有子彈
    犯行部分，有想像競合犯裁判上一罪關係，為起訴效力所及
    ，本院自得併予審理。爰審酌被告於現今槍枝氾濫之際，無
    視政府嚴格管制槍彈之政策，猶未經許可持有可發射子彈具
    有殺傷力之改造手槍，嚴重危害社會善良風氣及治安防衛體
    系，情節匪淺，犯後否認犯行，且為逃避犯行，甚至要求他
    人頂替罪嫌，態度難認良好等一切情狀，量處如主文所示之
    刑，並就所科罰金部分諭知易服勞役之折算標準，以示懲儆
    。另扣案可發射子彈具有殺傷力之改造手槍1 支（含彈匣1
    個、槍枝管制編號0000000000號）及具殺傷力之直徑約7.94
    mm金屬彈頭之土造子彈4 顆，均係違禁物，依刑法第38 條
    第1 項第1 款規定沒收之。至扣案具殺傷力之土造子彈2 顆
    ，均業因鑑定試射而滅失，爰不併為沒收之宣告，附此敘明
    。
參、無罪部分：
一、公訴意旨略以：被告丁○○、甲○○2 人均明知未經許可不
    得非法持有具有殺傷力之槍枝及子彈，竟基於犯意之聯絡，
    先由被告丁○○於不詳日、時，以不詳方式取得如附表前開
    改造手槍1 支及土造子彈6 顆，將該改造手槍（內含子彈2
    顆）插於自己腰際中；將土造子彈4 顆放置於甲○○所有之
    黑色背包中，由甲○○加以持有；並由不知情之丙○○駕駛
    自小客車，後載被告丁○○、甲○○，於95年2 月8 日下午
    2 時30分許，前往高雄縣林圍鄉○○村○○路130 巷26 號
    附近時，為警在上揭地點當場查獲，因認被告丁○○所為係
    犯槍砲彈藥刀械管制條例第8 條第4 項未經許可持有可發射
    子彈具殺傷力之改造手槍、同條例第12條第2 項、第4 項未
    經許可出借、持有子彈罪嫌。
二、按犯罪事實應依證據認定之，無證據不得認定其犯罪事實；
    不能證明被告犯罪者，應諭知無罪之判決，刑事訴訟法第15
    4 條第2 項、第301 條第1 項定有明文。次按認定不利於被
    告之事實，須依積極證據，苟積極證據不足為不利於被告事
    實之認定時，即應為有利於被告之認定，更不必有何有利之
    證據，最高法院30年上字第816 號著有判例。所謂「積極證
    據足以為不利被告事實之認定」，依據同院76年臺上字第49
    86號判例意旨，係指據為訴訟上證明之全盤證據資料，在客
    觀上已達於通常一般之人均不致於有所懷疑、而得確信被告
    確曾犯罪之程度；若未達到此一程度，而有合理之懷疑存在
    時，即無從為有罪之確信。
三、公訴人認被告丁○○涉犯上開罪嫌，無非係以被告丁○○於
    偵查中之自白、證人甲○○之證述、扣案改造手槍1 枝、土
    造子彈6 顆、該扣案手槍、子彈經鑑定均具殺傷力之鑑定報
    告為其論罪之依據。訊據被告丁○○固不否認曾於上開時、
    地，腰插改造手槍1 枝（內含子彈2 顆）遭警查獲，惟仍堅
    詞否認有何持有改造手槍、子彈及出借子彈之犯行，辯稱：
    伊當日和友人丙○○自屏東開車來高雄找甲○○，甲○○上
    車後，在車輛駛往其租屋處途中，自身上所背背包取出改造
    手槍及子彈裝填，伊在旁好奇觀看，甲○○在將2 顆子彈裝
    入彈匣後，主動將槍拿給伊觀看，約過數分鐘後，車子駛至
    甲○○租屋處，其先下車，並叫伊暫將手槍帶著，伊遂將手
    槍插於自己腰際下車，欲至甲○○住處再將手槍交還，惟下
    車後即遭警查獲等語。經查：
  (一)按刑事法上所稱之「持有」，乃指行為人以支配之意思，將
    物品置於自己事實上得為實力支配下之狀態下而言；故「持
    有」云者，必須行為人對該財物有支配之意思，並實際上已
    將之移入自己事實上得為支配之狀態（即行為中），始足當
    之（最高法院82年台上字第1135號、90年台上字第7368號裁
    判意旨參照）；又所謂「持有」，須有持續持有相當時間之
    意圖，並具社會危險性者，始與法意相符（最高法院89年台
    上字第7363號裁判意旨參照），是以客觀上持有時間之長短
    雖可不問，然須主觀上有「持續持有相當時間」之意圖，且
    為自己管領之目的，而將物品移入自己實力支配之下，始得
    論以「持有」。
  (二)本件員警自被告丁○○處查獲改造手槍1 支（含彈匣內子彈
    2 顆），實係被告丁○○自甲○○處取得；另於甲○○背包
    內所扣子彈4 顆，亦係甲○○自己持有之物，而非被告丁○○借出等情，均已認定如前，佐以被告丁○○與甲○○於本
    案遭查獲時，僅係其等初次見面等情，據證人甲○○證述在
    卷明確（見本院卷第100 頁），被告丁○○既與甲○○毫不
    相識，且彼此並無任何淵源，衡情應無初次見面，即向甲○○借用改造手槍及子彈之理。另由本件遭查獲時，除扣案改
    造手槍內有2 顆子彈外，尚有4 顆子彈係自甲○○背包內扣
    得等情以觀，亦與出借槍械者，通常不致將部分子彈留於己
    身之情不符，足認被告丁○○辯稱，其於甲○○取出手槍裝
    填子彈時在旁觀看，甲○○即主動將槍械交予其觀看等語應
    為可採。准此，被告丁○○應係基於好奇，始收受前開改造
    手槍、子彈加以把玩而已。
  (三)被告丁○○收受前開改造手槍、子彈目的既係在於把玩、觀
    看，參以其又係在下車後，欲進入甲○○租屋處前遭警查獲
    ，足認其辯稱，係甲○○先下車，未能及時返還改造手槍，
    乃將之插於自己腰際，欲待進入甲○○居處後，再取出返還
    等語尚屬合理。又因被告丁○○與甲○○同車時間不到半小
    時等情，據證人甲○○到庭證述明確（見本院卷第102 頁）
    ，客觀上被告丁○○接觸該槍枝時間非長，則其原係基於好
    奇把玩之心態收受上開改造手槍、子彈，後又因甲○○先行
    下車，只好攜帶該槍彈尾隨進入甲○○屋內再加歸還。究此
    ，除主觀難認被告丁○○係基於管理支配該槍彈之意圖而持
    有該槍彈外，客觀上因其與該槍彈僅短暫接觸，亦難認已將
    之置於自己實力支配之下，基於罪疑為輕之原理，自難認被
    告丁○○有無故持有前開改造手槍、子彈之故意存在。
四、綜上所述，本件於被告丁○○處查獲之改造手槍、子彈，係
    其自甲○○處所取得，且由其持有該槍、彈之原因、目的及
    過程等情形判斷，難認被告丁○○主觀有管理支配該槍彈之
    意，客觀亦未見其有將之置於自己實力支配之下，足認被告
    丁○○並無非法持有上開改造手槍、子彈，且亦無證據顯示
    其有出借子彈予甲○○之情，公訴人所提證據未達於通常一
    般之人均不致於有所懷疑、而得確信被告丁○○確有犯罪之
    程度，揆諸前揭規定，自難遽以前述槍砲彈刀械管制條例罪
    嫌予以相繩。
據上論斷，應依刑事訴訟法第299 條第1 項前段、第301 條第1
項，槍砲彈藥刀械管制條例第8 條第4 項、第12條第4 項，刑法
第11條前段、第2 條第1 項、第55條、第42條第3 項前段、第38
條第1 項第1 款，判決如主文。
本案經檢察官乙○○到庭執行職務。
中　　華　　民　　國　　96　　年　　5 　　月　　10　　日
                  刑事第十二庭  審判長法　官 施柏宏
                                      法  官 林書慧
                                      法  官 黃宗揚
以上正本證明與原本無異。
如不服本判決，應於收受送達後10日內向本院提出上訴書狀。
中　　華　　民　　國　　96　　年　　5 　　月　　10　　日
　　　　　　　　　　　 　　　　       書記官 王壹理
┌────┬────────┬─────────┬──────────┬─────┐
│比較內容│行為時法（民國95│裁判時法（民國95年│比較結果            │備註      │
│        │年7 月1 日前之刑│7 月1 日生效後之刑│                    │          │
│        │罰法律）        │罰法律）          │                    │          │
├────┼────────┼─────────┼──────────┼─────┤
│刑法第33│罰金：（銀元）1 │罰金：新臺幣1 千元│罰金刑之下限，由銀元│行為時之法│
│條第5 款│元以上。        │以上，以百元計算之│10元即新臺幣30元，提│律較有利  │
│：罰金刑│                │。                │臺幣1千元。         │          │
│下限變更│                │                  │                    │          │
│        │                │                  │                    │          │
├────┼────────┼─────────┼──────────┼─────┤
│易服勞役│刑法第42條第2 項│刑法第42條第3 項前│本條項易服勞役之折算│本件所科罰│
│之宣告要│前段、修正前罰金│段。              │標準，已由最高為銀元│金為新台幣│
│件及折算│罰鍰提高標準條例│                  │3 百元即新臺幣9 百元│5 萬元，無│
│標準    │第2 條、現行法規│                  │，提高為以新臺幣1 千│論依新法或│
│        │所定貨幣單位折算│                  │元、2 千元、3 千元折│舊法之易服│
│        │新台幣條例第2 條│                  │算1 日，自應以裁判時│勞役標準，│
│        │。              │                  │之法律較有利於行為人│均不會逾6 │
│        │                │                  │。                  │個月。    │
├────┴────────┴─────────┴──────────┴─────┤
│1.論罪科刑方面：玆比較結果，以舊法罰金刑之最低度刑較低，較為有利。              │
│2.易刑規定方面（尚無須與論罪科刑規定整體適用）：新法之易服勞役折算標準較高，較為│
│  有利。                                                                        │
└────────────────────────────────────────┘
槍砲彈藥刀械管制條例第8 條
未經許可，製造、販賣或運輸鋼筆槍、瓦斯槍、麻醉槍、獵槍、
空氣槍或第4 條第1 項第1 款所定其他可發射金屬或子彈具有殺
傷力之各式槍砲者，處無期徒刑或5 年以上有期徒刑，併科新臺
幣1 千萬元以下罰金。
未經許可，轉讓、出租或出借前項所列槍枝者，處 5 年以上有期
徒刑，併科新臺幣 1 千萬元以下罰金。
意圖供自己或他人犯罪之用，而犯前二項之罪者，處無期徒刑或
 7 年以上有期徒刑，併科新臺幣 1 千萬元以下罰金。
未經許可，持有、寄藏或意圖販賣而陳列第 1 項所列槍枝者，處
 3 年以上10年以下有期徒刑，併科新臺幣700 萬元以下罰金。
第 1 項至第 3 項之未遂犯罰之。
槍砲彈藥刀械管制條例第12條第4項
未經許可，持有、寄藏或意圖販賣而陳列子彈者，處5 年以下有
期徒刑，併科新台幣300 萬元以下罰金。
